# 请教陈版：权益表编制

提问人：跨度防护 时间：2019-02-17 19:07:56
请教陈版：股改将实收资本 100 、资本公积 200 、盈余公积 300 及未分配利润 400 转入股本 600 、资本公积 400 。权益表中是否作如下列示：
（ 1 ）减少的实收资本 100 计入 “所有者权益内部结转” 中的 “其他”；增加的股本 600 计入 “所有者投入的普通股”；
（ 2 ）减少的资本公积 200 计入 “所有者权益内部结转” 中的 “资本公积转增资本”；增加的资本公积 400 计入“所有者权益内部结转” 中的“其他”；
（ 3 ）减少的盈余公积 300 计入 “所有者权益内部结转” 中的 “盈余公积转增资本”。

回答人：chenyiwei
由于是有限责任公司变更为股份有限公司，权益结构重组，重组后股份公司的权益项目与原有限责任公司的权益项目之间无一一对应关系，因此该项变动全部在 “所有者权益内部结转——其他” 一行中反映，而不是分为多行反映。